# 请教陈版主：私募股权投资基金（合伙制）的建账

提问人：Winkeytan 时间：2020-03-02 08:05:25
1 、请教陈版，对于私募股权投资基金的科目设置，参考证券投资基金的好像不太适用，是否可以仅管理人报酬、托管费等适用的科目参考证券投资基金的核算指引，其他的就直接用一般企业的科目设置，只是改一下所有者权益的部分（因为是合伙制）呢？
P.S.感觉证券投资基金核算指引不太适用的原因：资产类科目有结算备付金、存出保证金、股票投资、基金投资、权证投资、买入返售金融资产、应收申购款等，其他科目有证券清算款、远期投资、套期工具、损益平准金等，大多是私募股权投资基金不会涉及的科目，而像私募股权基金投资的一般是非公开发行的股权，在证券投资基金的资产类科目中则完全找不到对应科目（比如交易性金融资产、长期股权投资）
2 、对于合伙制企业，我看到网上说所有者权益可以设“合伙人资本”、“合伙人提款”和“合伙人损益”共三个科目，其中“合伙人提款”相当于“利润分配”科目，核算支付合伙人报酬和向合伙人分配收益，“合伙人损益”相当于“本年利润”，二者都属于过渡科目，会计期末要结转到“合伙人资本”。请问该说法是否准确？如果准确，那期末结转是每月均需结转还是年末一次性结转呢？

回答人：chenyiwei
1 、可以根据实际情况调整。
2 、没有统一规定，也是一种可能的做法。如采用这种方法，则至少在每次对外提供财务报表时的资产负债表日需要结转。